

## Lara Silva Queiroz

Endereço para acessar este CV: http://lattes.cnpq.br/5856622031970594

ID Lattes: 5856622031970594

Última atualização do currículo em 18/11/2021

Possui graduação em Direito pela Faculdade Atenas (2008). Se especializou em Direito Público pela rede de ensino LFG e em Direitos Difusos e Coletivos e Processo Civil pelo Círculo de Estudo pela Internet - CEI Acadêmico. Atuou como advogada particular no Distrito Federal, OAB/DF 37.600. Atuou como analista jurídica pelo TJGO de 2014 a 2015 e como assessora jurídica de Promotor de Justiça pelo Ministério Público do Estado de Goiás de 2015 até o presente momento. (**Texto informado pelo autor**)

## Identificação

Nome

Nome em citações bibliográficas

**Lattes iD** 

Lara Silva Queiroz QUEIROZ, Lara Silva

http://lattes.cnpq.br/5856622031970594

### Endereço

## Formação acadêmica/titulação

**2009 - 2010** Especialização em Direito Público. (Carga Horária: 360h).

Luis Flávio GOmes, LFG, Brasil.

Título: Imposto de Valor Agregado - IVA como alternativa.

**2004 - 2008** Graduação em Direito.

Faculdade Atenas, FA, Brasil.

Título: Financiamento Público de Campanhas eleitorais. Vantagens e Desvantagens.

# Formação Complementar

## Atuação Profissional

### Ministério Público do Estado de Goiás, MPGO, Brasil.

#### Vínculo institucional

2015 - Atual Vínculo: Servidor Público, Enquadramento Funcional: assessora de promotor de justiça

#### Tribunal de Justiça do Estado de Goiás, TJ/GO, Brasil.

#### Vínculo institucional

2014 - 2015 Vínculo: Servidor Público, Enquadramento Funcional: analista jurídica

# Áreas de atuação

. Grande área: Ciências Sociais Aplicadas / Área: Direito / Subárea: Direito

Público/Especialidade: Direito Tributário.

## Produções

1 of 2 02/12/2021 15:16

### Produção bibliográfica

Página gerada pelo Sistema Currículo Lattes em 02/12/2021 às 15:16:24

2 of 2